臺灣高雄地方法院民事判決
111年度雄簡字第749號
原      告  周鈺芳  
被      告  何珊蓉  
上列當事人間損害賠償事件，本院民國111年6月6日辯論終結，
判決如下：
    主  文
被告應給付原告新臺幣5,000元及自民國111年2月17日起至清償
日止按年息百分之5計算之利息。
原告其餘之訴駁回。
訴訟費用由被告負擔36分之1，餘由原告負擔。
本判決第1項得假執行。但被告以新臺幣5,000元為原告預供擔保
後得免為假執行。
    事實及理由
一、原告起訴主張：原告在高雄市○○區○○街000號開設公司行號
    ，被告為員工。被告於民國110年8月31日於上開公司行號內
    ，當著其他員工的面罵原告賤，不法侵害原告之名譽權，應
    賠償被告慰撫金新臺幣（下同）180,000元。爰依民法侵權
    行為之法律關係提起本件訴訟。並聲明：被告應給付原告18
    0,000元及自起訴狀繕本送達翌日起至清償日止，按年息百
    分之5計算之利息。
二、被告則以：被告雖然有說賤，但是因為原告先用手指著被告
    ，較被告不要搧風點火，亂講話，還說被告囂張沒有落魄久
    ，又說被告工作能力不好愛比較，被告才會回應說原告講話
    很賤，不是罵原告人格很賤等詞置辯。並聲明：原告之訴駁
    回。
三、得心證之理由
  ㈠原告主張被告於上開時地稱原告賤之事實，業經被告不爭執
    ，並以前詞為辯。原告聲請傳喚之證人黃櫻妹證稱：伊為原
    告母親居服員，該日陪同原告母親外出返回時，看到兩造在
    爭吵，但不知道為什麼爭吵，有聽到被告罵原告賤等語( 見
    本院卷第61頁)。證人黃櫻妹語兩造無嫌隙，應無偏頗為虛
    偽陳述之虞，又與被告自陳有罵賤之情節相符，是其證詞堪
    予採信。證人黃櫻妹所證述被告罵原告賤之情境，要與被告
    所述兩造有爭執乙節相合，足認兩造前確因故爭執，被告在
    爭執中罵原告賤。
　㈡按故意或過失，不法侵害他人之權利者，負損害賠償責任；
    又按不法侵害他人之身體、健康、名譽、自由、信用、隱私
    、貞操，或不法侵害其他人格法益而情節重大者，被害人雖
    非財產上之損害，亦得請求賠償相當之金額，民法第184條
    第1項前段、第195條第1 項亦規定甚明。被告於兩造爭執中
    稱原告賤，已如前述。而賤乙詞泛指低下之意，依一般社會
    通念屬貶損他人之用詞，原告主張其名譽因此受損，尚屬有
    據。惟慰撫金與財產上損害之計算不同，非不可斟酌雙方身
    分資力與加害程度，及其他各種情形核定相當之數額。審酌
　　兩造因故爭執，被告以直接貶抑他人之用語罵原告賤，在場
    者多為同公司行號同仁，就兩造爭執之原因略知一二，理應
    不會單以被告罵原告賤之用語，減損原告社會評價甚鉅，復
    考量兩造名下財產所得均非鉅，有稅務電子閘門財產所得調
    件明細表在卷可佐等一切情狀，認原告所得請求之慰撫金以
    5,000元為適當。
四、從而，原告依侵權行為之法律關係，請求被告應給付原告5,
    000元及起訴狀送達翌日即111年2月17日起至清償日止，按
    年息百分之5 計算之利息，為有理由；逾此部分為無理由，
    應予駁回。
五、本件係就民事訴訟法第427 條訴訟適用簡易程序所為之判決
    ，爰依同法第389 條第1 項第3 款之規定就原告勝訴部分職
    權宣告假執行。並依職權諭知免為假執行之擔保金額。
六、至兩造其餘之攻擊防禦方法及未經援用之證據，經本院斟酌
    後，認為均不足以影響本判決之結果，自無逐一詳予論駁之
    必要，併此敘明。
七、據上論結，原告之訴一部有理由一部無理由，依民事訴訟法
    第436 條第2 項、第79條、第389 條第1 項第3 款、第392 
    條第2 項規定，判決如主文。
中　　華　　民　　國　　111 　年　　6 　　月　　20　　日
                  高雄簡易庭　法　　　官  楊詠惠
以上正本係照原本作成。
如不服本判決，應於送達後20日內，向本院提出上訴狀並表明上
訴理由，如於本判決宣示後送達前提起上訴者，應於判決送達後
20日內補提上訴理由書（須附繕本）。
中　　華　　民　　國　　111 　年　　6 　　月　 20 　　日
    　　　　　　　　　　　　  書　記　官  蔡佩珊